【裁判字號】    97,交上易,366
【裁判日期】    980115
【裁判案由】    公共危險
【裁判全文】
臺灣高等法院刑事判決               97年度交上易字第366號
上  訴  人
即  被  告  甲○○
                    國民
上列上訴人因公共危險案件，不服臺灣桃園地方法院97年度審交
易字第288號，中華民國97年11月28日第一審判決（起訴案號：
臺灣桃園地方法院檢察署97年度偵字第19233號），提起上訴，
本院判決如下：
    主  文
上訴駁回。
    理  由
一、依刑事訴訟法第350條、第361條、第362條、第367條規定，
    不服地方法院之第一審判決而上訴者，須提出上訴書狀，並
    應敘明具體理由，為上訴必備之程式；其所提出之書狀未敘
    述上訴理由，或僅曾以言詞陳述上訴理由者，均應於上述期
    間屆滿後20日內補提理由書於第一審法院。第一審法院經形
    式審查，認逾期未補提上訴理由者，應定期間先命補正，逾
    期未補正者，為上訴不合法律上之程式，應以裁定駁回。倘
    已提出上訴理由，但所提非屬具體理由者，則由第二審法院
    以上訴不合法律上之程式，判決駁回。而所謂具體理由，必
    係依據卷內既有訴訟資料或提出新事證，指摘或表明第一審
    判決有何採證認事、用法或量刑等足以影響判決本旨之不當
    或違法，而構成應予撤銷之具體事由，始克當之（例如：依
    憑證據法則具體指出所採證據何以不具證據能力，或依憑卷
    證資料，明確指出所為證據證明力之判斷如何違背經驗、論
    理法則）；倘僅泛言原判決認定事實錯誤、違背法令、量刑
    失之過重過輕微，而未依上揭意旨指出具體事由，或形式上
    雖已指出具體事由，然該事由縱使屬實，亦不足以認為原判
    決有何不當或違法者（例如：對不具有調查必要性之證據，
    法院未依聲請調查亦未說明理由，或援用證據不當，但除去
    該證據仍應為同一事實之認定），皆難謂係具體理由，俾與
    第二審上訴制度旨在請求第二審法院撤銷、變更第一審不當
    或違法之判決，以實現個案救濟之立法目的相契合，並節制
    濫行上訴（最高法院97年度台上字第892號判決參照 ）。又
    觀諸刑事訴訟法第361條修正之立法說明三，謂 「原審法院
    對上訴書狀有無記載理由，應為形式上之審查，認有欠缺，
    且未據上訴人自行補正者，應定期間先命補正，爰於第三項
    後段明定。至上訴理由是否具體，係第二審法院審查範圍，
    不在命補正之列」，故修正後該規定所指應由第一審法院先
    命補正之「上訴書狀未敘述理由」，係指上訴書狀僅聲明對
    原判決不服，就不服理由未為任何敘述，自形式上觀察，可
    認係未提出上訴理由之情形而言，若上訴書狀對不服之理由
    已有所敘述，僅敘述不具體者，究有別於「未敘述理由」，
    自不生應依該規定命補正之問題。同此旨趣，刑事訴訟法第
    36 7條增列為不合法情形之「上訴書狀未敘述理由」者，亦
    應採相同解釋。又上訴書狀已敘述上訴理由，但所述不「具
    體」者，雖非「上訴書狀未敘述理由」一語涵攝之範圍，然
    既不符合「上訴書狀應敘述『具體』理由」之規定，仍屬上
    訴「不合法律上之程式」，且依上開立法說明，此類不合法
    ，不在得補正之列，法院自毋庸命補正；而由第二審法院逕
    認上訴不合法，以判決駁回（ 最高法院97年台上字第892號
    、97年度台上字第3599號、97年台上字第3889號判決參照 ）
    。
二、本件原審經審理結果，認為上訴人即被告甲○○前因公共危
    險案件，經臺灣桃園地方法院以 92年度桃交簡字第487號判
    處有期徒刑6月確定，於民國93年4月28日縮刑期滿執行完畢
    ，仍不知悔改，自97年8月11日晚間6時許起至同日晚間 9時
    30分許止，在桃園縣大溪鎮○○里○鄰○○街7號住處內飲用
    高粱酒半瓶後，已達不能安全駕駛動力交通工具之程度，且
    其機車駕駛執照已遭註銷，猶於翌（12）日下午某時騎乘車
    牌號碼888-CJF號機車自上址離去，嗣於12日下午5時29分許
    ，其騎車行經桃園縣大溪鎮○○路○段216號前時，為警攔檢
    ，對其施以酒精濃度測試，測得其吐氣所含酒精濃度0.89mg
    /l，因而查獲上情等情，係以上開犯罪事實，業據上訴人於
    警詢時、偵查中及原審審理時坦承不諱，並有汽車駕駛人酒
    後生理協調平衡檢測紀錄卡、酒精測定紀錄表、刑法第 185
    條之 3案件測試觀察紀錄表、桃園縣政府警察局舉發交通違
    規移置保管車輛通知單各 1紙、桃園縣政府警察局舉發違反
    道路交通管理事件通知單 2紙等在卷可稽，足認上訴人之任
    意性自白核與事實相符。因認上訴人公共危險犯行明確，論
    以服用酒類，不能安全駕駛動力交通工具而駕駛罪，累犯，
    處有期徒刑 6月，並諭知易科罰金之折算標準。已詳敘其認
    定上訴人犯罪事實之證據及理由，於法尚無不合。上訴意旨
    略以：刑罰不以處罰為主，應視當事人是否有悔意，上訴人
    做工為生，因經濟蕭條，決心悔改，不再酒後駕車妨害社會
    秩序云云，並未依據卷內既有訴訟資料或提出新事證，指摘
    或表明原審判決有何不當或違法，而構成應予撤銷之具體事
    由，揆諸上開說明，自難謂已敘明具體理由。本件上訴不合
    法律上程式，爰不經言詞辯論，逕以判決駁回。
據上論斷，應依刑事訴訟法第367條前段、第372條，判決如主文
。
中    華    民    國    98    年    1    月    15     日
                  刑事第七庭  審判長法  官  陳晴教
                                    法  官  游紅桃
                                    法  官  楊智勝
以上正本證明與原本無異。
不得上訴。
                                    書記官  張美華
中    華    民    國    98    年    1     月    15    日


司法院資訊處製作；財團法人民間司法改革基金會備份。
